# 退货与售后服务费的区别

提问人：业 精于勤 @ 荒于嬉 时间：2021-10-21 08:05:04
陈版主，你好，目前碰到一家汽车零部件企业，在销售商品后，由于产品存在裂纹或加工不合格等原因出现退货，但是存在下面几种情形： 1 、主机厂比较强势，不给退货，双方确认问题产品后，主机厂开具对应产品金额及一定加层的加工费、罚金等赔偿金的销售发票；也有主机厂开具劳务费（加工、返修、维修、质量考核等内容的劳务费发票），金额为产品金额及一定加层后得总金额； 2 、下游客户给退货，但是货物基本为报废品，企业一般在下游客户归集起来，整车运回，反开销售发票或质量费发票的日期与实际吧残次品运回企业的日期一般要2-3个月，而且可能由于保管不完善，存在退回件直接丢失，或者由于运回不经济，直接在当地处理掉。问题是：上述退货，如果收到件，企业判断还能用，是冲减收入成本，确认存货，计提跌价，还是不冲减收入成本、直接冲减质量费；如果收不回件，目前处理时确认质量费；如果收到件，但是企业技术员判断后期不能用了，目前处理为冲减收入成本，确认存货，计提跌价，还是不冲减收入成本，直接根据开票确认质量费，还是冲减收入，结转成本与废件金额（按照废钢计算的金额）的差额计入质量费？此处，该业务是属于售后服务的范畴呢，还是按照退货处理计提跌价呢？感谢版主指正

回答人：chenyiwei
因质量原因导致的退货，一般做法是参考新收入准则第三十二条“对于附有销售退回条款的销售”处理；如果不退货而予以维修的，则按新收入准则第三十三条“附有质量保证条款的销售”处理。但这两者之间很多时候没有明确界限。这两者的处理结果类似，都是需要预计一定金额的负债，但前者直接冲减收入，后者通常列入销售费用。一般情况下，如果两者不能明确区分的，建议优先考虑按前者处理（不论是否实际收到退回的商品）。
如有收回商品的，应按收回商品的原成本和预计可变现净值两者孰低入账。

提问人：业 精于勤 @ 荒于嬉 时间：2021-10-24 08:05:04
“如有收回商品的，应按收回商品的原成本和预计可变现净值两者孰低入账。”陈版主，原成本与预计可变现净值之间的差价，是计入销售费用-质量服务费呢，还是计提存货跌价，还是按照第一种处理方式预计，讲差额间接的计入到了主营业务成本中呢？
摘录：
对于附有销售退回条款的销售，企业应当在客 户取得相关商品控制权时，按照因向客户转让商品而预期有权收 取的对价金额（即，不包含预期因销售退回将退还的金额）确认 收入，按照预期因销售退回将退还的金额确认负债；同时，按照 预期将退回商品转让时的账面价值，扣除收回该商品预计发生的 成本（包括退回商品的价值减损）后的余额，确认为一项资产，按照所转让商品转让时的账面价值，扣除上述资产成本的净额结转成本。

回答人：chenyiwei
如果最终销售不成立，则自然不能调整营业成本，此时应作为存货跌价损失处理。

提问人：业 精于勤 @ 荒于嬉 时间：2021-10-25 19:40:00
陈版主，结合贴中提问，如何理解“扣除收回该商品预计发生的 成本（包括退回商品的价值减损）后的余额”，如果按照第一种处理，如果单位成本100 块钱，部分产品退回时，基本都是废品，单位价值也就 30 块钱（废钢价值），在由于退回商品，确认一项资产时，是否为A*30块钱呢，这样，是否就把对应跌价转入主营业务成本了。
感谢指正

回答人：chenyiwei
如果最终退货时冲回此前已确认的收入和成本，则退货收回的价值减损建议通过计提减值准备的方式体现，利润表中进入资产减值损失。